臺灣嘉義地方法院刑事判決　　　　　　　　　　　　　九十二年度訴字第四二二號
　　公　訴　人　臺灣嘉義地方法院檢察署檢察官
　　被　　　告　丙○○
右列被告等因傷害案件，經檢察官提起公訴（九十二年度偵字第二二五七號），本院
判決如左：
    主  文
丙○○共同傷害人之身體，處有期徒刑壹年陸月。
    事  實
一、丙○○與綽號「阿龍」、綽號「阿萬」及姓名、年籍不詳之成年男子約五、六人
    ，於民國九十二年一月二十九日凌晨五時二十分許，在嘉義市○區○○路三０五
    號「歌神ＫＴＶ」消費時，竟共同基於傷害人身體之犯意，在上開ＫＴＶ前之停
    車場，分別徒手、持鋁棒及刀子（均未扣案）毆打、砍傷甲○○之頸部及臉部等
    處，致甲○○受有頸部深部切割傷併臉部靜脈破裂、右尺神經破裂、右手第三、
    四、五指屈指長肌斷裂、右尺側屈腕肌破裂、左側大小胸肌破裂及右前臂肌斷裂
    等傷害。
二、案經甲○○訴由嘉義市警察局第一分局報請臺灣嘉義地方法院檢察署檢察官偵查
    起訴。
    理  由
一、訊據被告丙○○矢口否認有右揭犯行，辯稱：當天伊雖然有在場，但伊也被打，
    所以用手要搶球棒，不可能再去打告訴人甲○○云云。經查：
（一）被告丙○○於上開時、地毆打告訴人一節，除被告於警詢時自承：因莫名其妙
      被毆打，所以有趁機還手等語外（見警卷第四頁），迭據證人乙○○於偵查中
      證稱：被告當時有在場，有看見被告以拳頭打告訴人頭部數下，有約五、六人
      分持拳頭、鋁棒及刀子從告訴人後面打數下（見臺灣嘉義地方法院檢察署九十
      二年偵字第二二五七號卷第三十頁），於本院準備程序結證稱：根據當庭勘驗
      之錄影帶，可以分辨出被告，被告當天有在場，沒有看到被告打告訴人（見本
      院卷九十三年二月十日準備程序筆錄），本院審理時結證稱：有看到被告打告
      訴人，他有拿球棒，於九十三年二月十日庭訊後回去仔細回想，確實有看到被
      告打到告訴人等語（見本院卷九十三年四月二十日審判筆錄），核與告訴人指
      述遭多人用拳頭、鋁棒從背後毆打之情節大致相符（同上偵查卷第三十二頁）
      。被告丙○○辯稱其也被打所以搶球棒，未毆打告訴人云云，要屬卸責之詞，
      自無可採。足認被告丙○○與綽號「阿龍」、綽號「阿萬」及姓名、年籍不詳
      之成年男子約五、六人確有上開共同以拳腳及持鋁棒、刀子毆打砍傷告訴人之
      事實。
（二）次查，被告丙○○與告訴人發生肢體衝突時，還有多人在現場互毆一節，除被
      告自承：當時確實有在場，現場有許多人，因為自己有被打，所以有還手等語
      外，另經本院當庭勘驗當天之監視錄影帶結果：認可以看出一群人打群架，有
      人持刀、有人持鋁棒攻擊告訴人（見本院卷第四八、八０頁）等情。則被告丙
      ○○與與綽號「阿龍」、綽號「阿萬」及姓名、年籍不詳之成年男子約五、六
      人，對於毆打告訴人一節，案發前雖無謀議，然在他人與告訴人肢體衝突中，
      被告丙○○加入鬥毆，且皆未立即罷手，顯有事中之犯意聯絡及行為分擔。
（三）再者，告訴人因不堪被告之毆打，當場受傷送醫，是告訴人所受傷害，與被告
      丙○○與綽號「阿龍」、綽號「阿萬」及姓名、年籍不詳之成年男子約五、六
      人之傷害行為，確有相當因果關係。又告訴人受有頸部深部切割傷併臉部靜脈
      破裂、右尺神經破裂、右手第三、四、五指屈指長肌斷裂、右尺側屈腕肌破裂
      、左側大小胸肌破裂及右前臂肌斷裂等傷害，有華濟醫院診斷證明書在卷足憑
      ，被告丙○○辯稱未打到告訴人云云，試圖推諉其應擔負之法律責任之心態，
      昭然若揭，殊無足採。
本件事證明確，被告傷害犯行，堪予認定，應予依法論科。
二、核被告丙○○所為，係犯刑法第二百七十七條第一項之普通傷害罪。被告丙○○
    與綽號「阿龍」、綽號「阿萬」及姓名、年籍不詳之成年男子約五、六人間，就
    上開傷害犯行，彼此間有犯意聯絡及行為分擔，皆為共同正犯。起訴書指被告係
    重傷害未遂一節，業經公訴人於本院準備程序中以言詞當庭更正告訴人受傷程度
    並未達重傷害，原引應適用法條刑法第二百七十八條第一項重傷害未遂罪，亦經
    公訴人更正為刑法第二百七十七條第一項之普通傷害罪（見本院九十三年二月十
    日準備程序筆錄），此部分傷害告訴人身體之社會基本事實既屬同一，所犯法條
    復經更正，本院自毋庸諭知變更起訴法條（司法院九十年二月二日《九○》廳刑
    一字第○○二九九號函，亦同此見解）。爰審酌被告丙○○並無任何原因，竟多
    人持刀、棒等兇器對素昧平生之告訴人砍打，造成告訴人受有犯罪事實所載之傷
    害，及其前述之傷害手段、所造成告訴人之傷勢暨其他等一切情狀，量處如主文
    所示之刑，以示懲儆。
據上論斷，應依刑事訴訟法第二百九十九條第一項前段，刑法第二十八條、第二百七
十七條第一項，判決如主文。
本案經檢察官陳昭廷到庭執行職務
中      華      民      國    九十三    年      五      月     四       日
                              臺灣嘉義地方法院刑事第三庭
                                  審判長法官  沈  福  財
                                        法官  陳  端  宜
                                        法官  朱  美  璘
右正本證明與原本無異。
如不服本判決，應於判決送達後十日內，向本院提出上訴狀。
中      華      民      國    九十三    年      五      月     四       日
                                      書記官  尹  玉  琪
附錄本案論罪科刑法條全文：
刑法第二百七十七條第一項
中華民國刑法第二百七十七條
 (普通傷害罪)
傷害人之身體或健康者，處三年以下有期徒刑、拘役或一千元以下罰金。
犯前項之罪因而致人於死者，處無期徒刑或七年以上有期徒刑；致重傷者
，處三年以上十年以下有期徒刑。
